Adolfo Ramírez de Sancristóbal

Fullstack Developer

Perfil

Soy licenciado en Comercio Internacional, pero desde hace 4 años, descubrí mi pasión por el desarrollo web y el desarrollo de software, principalmente con Javascript. Además, desde hace casi 2 años, empecé a profundizar mis conocimientos en análisis de datos.

Experiencia Profesional

2024/10 - Software Associate II
present BBVA Technology America

CDMX, México
 Programador frontend (Cells, Lit, Polymer).

• Tester y debugger de "bugs" dentro de la aplicación (Xcode, Android Studio).

Tecnologías: Cells, Lit, Polymer, Xcode, Android Studio, BitBucket, Git
Soft Skills: Metodología Scrum, Comunicación, Trabajo en equipo

2024/06 − **Desarrollador Full Stack** 2024/09 **AdPunto Dealer Marketing** 🗷

CDMX, México
 Desarrollador web para la versión 2 de la página de CartaCx (Vue 3, Pinia, Tailwindcss).

 Tester de los servicios y componentes de la versión 2 de la página de CartaCx (Vitest, Jest, Cypress).

• Dar apoyo y soporte en el backend de todos los productos de AdPunto Dealer Marketing (PHP, Filezilla, Javascript).

• Tecnologías: Javascript, PHP, Vue 3, Pinia, Vitest, Jest, Filezilla, Git, GitHub

• Soft Skills: Comunicación, Organización, Trabajo en equipo.

2023/11 – 2024/06 Guanajuato, México Desarrollador Web y Analista de datos

Instituto de Seguridad Social del Estado de Guanajuato (ISSEG)

 Desarrollador web del Sistema de Gestión de Calidad implementado para iniciar el proceso de obtención de la certificación ISO 9001:2015 (React, Nextjs, Tailwindcss).

 Analista de riesgos en el proceso de "solicitud de créditos y personales" (Python, Pandas, Numpy).

Desarrollador de la base de datos del Sistema de Gestión de Calidad (SQL Server).

 Desarrollador y desplegador de las APIs para conectar el frontend con la base de datos (Nodejs, Express, IIS).

• Encargado de la maquetación de la aplicación web para solicitar préstamos online (Figma, React).

• Tecnologías: Javascript, Python, SQL Server, Nodejs, Express, Nextjs, Vercel, Git, GitHub

• Soft Skills: Metodología Scrum, Comunicación, Organización, Trabajo en equipo.

2023/01 - actual

Web Developer / Frontend Developer

Guanajuato,

UpVent Technologies ☑

Mexico

- Desarrollador de las páginas web de los proyectos (React, Nextjs, Tailwindcss).
- Tester de las páginas (Jest, React Testing Library).
- Tecnologías: Javascript, Python, PHP, SQL, React, Nextjs, Laravel, DBs, Strapi, Vercel, Git, GitHub.
- Soft Skills: Metodologías Agile/Scrum, Comunicación, Organización

2021/08 – 2023/05 Querétaro, México Ingeniero de Ventas RDQ, SA de CV ☑

• Crear relaciones con nuevos clientes y proveedores.

- Desarrollo de la página web actual de la empresa (Html, CSS, Javascript).
- Tecnologías: Javascript, React, Laravel, DBs, Vercel, Git, GitHub
- Soft Skills: Metodología Agile/Scrum, Comunicación, Organización.

Tecnologías

html / CSS • • • • javascript • • • • • • 5 years

Git/Github • • • • Node.js • • • •

4 years 3 years

Express • • • • React (NextJS) • • • •

3 years 3 year

Vue 3/Pinia

● ● ● ●

1 year

Educación

2017/08 - Licenciatura - Comercio Internacional

2022/06 Universidad de Guanajuato ☑

Guanajuato, Durante mi época de estudiante universitaria, aprendí sobre los procesos necesarios para que las Mexico mercancías entren o salgan del país. Además, aprendí sobre los tratados que México tiene con

otros países.

2020/10 − Intercambio cultural virtual 2020/11 Universidad de Setsunan 🗵

Osaka, Japón Gracias a este intercambio virtual, pude conocer aspectos interesantes y relevantes de la cultura

japonesa. También pude mejorar mi nivel de japonés gracias a los encuentros que tuvimos con

estudiantes japoneses.

2021/02 - Virtual - "Asesor de transformación digital"

2021/12 Alibaba Business School ☑

Guanajuato, Participé en el curso "GDT - Global Digital Transformation" de Alibaba, en el que expertos en México comercio y comercio electrónico nos enseñaron cómo ayudar a las pequeñas y medianas

comercio y comercio electrónico nos enseñaron cómo ayudar a las pequeñas y medianas empresas a lanzar su propio sitio de comercio electrónico para mejorar sus ventas y su alcance

internacional.

Idiomas

EnglishTOEFL ITP, 560 points

Japanese
N4 Level

Premios

2019 Primer Lugar ☑

"Primer Hackathon de Dolores Hidalgo"

Mi equipo y yo desarrollamos un chatbot que permitía mejorar la comunicación entre las fuerzas

de seguridad municipales y los ciudadanos.

2019 Tercer Lugar

"BeeHack2019: Cuidado del medio ambiente"

Junto con mi equipo, creamos una IA básica que podía predecir posibles incendios, basándose en

mapas de calor y anuncios públicos.

2018 Ganador

HackDay: Universidad de Guanajuato

Desarrollamos una página web que ofrecía asesoramiento a las personas que tienen un familiar

con discapacidad visual.